高雄高等行政法院裁定　　　　　　　　　　　　　　 九十三年度訴字第一七五號
　　原　　　告　李耀忠即芳益企業社
　　被　　　告　財政部臺灣省南區國稅局
　　代　表　人　甲○○局長
右當事人間因營業稅事件，原告不服財政部中華民國九十二年十二月十九日台財訴字
第○九二○○七一○一四號訴願決定，提起行政訴訟。本院裁定如左：
    主  文
原告之訴駁回。
訴訟費用由原告負擔。
    理  由
一、按原告起訴不合程式或不備其他要件者，行政法院應以裁定駁回之，行政訴訟法
    第一百零七條第一項第十款定有明文。又「納稅義務人對於核定稅捐之處分如有
    不服，應依規定格式，敘明理由，連同證明文件，依左列規定，申請復查：一、
    依核定稅額通知書所載有應納稅額或應補徵稅額者，應於繳款書送達後，於繳納
    期間屆滿翌日起算三十日內，申請復查。」、「滯納金、利息．．．及罰鍰等，
    除本法另有規定外，準用本法有關稅捐之規定。」稅捐稽徵法第三十五條第一項
    第一款及第四十九條前段規定甚明。
二、本件原告於申報民國（下同）九十一年九月至十月份營業稅時，將取自以翔企業
    有限公司所開立之統一發票乙紙（發票號碼：ＰＹ00000000號），進貨
    金額新臺幣（下同）一、二八○、○○○元，稅額六四、○○○元，申報為進貨
    金額一二、八○○、○○○元，稅額六四○、○○○元，並提出申報扣抵銷項稅
    額。被告以其虛報進項稅額五七六、○○○元，違反加值型及非加值型營業稅法
    （下稱營業稅法）第十五條第一項規定，且原告自違章日起至查獲日為止最低累
    積留抵稅額為二三四、五一九元，其逃漏營業稅額為三四一、四八一元，因原告
    業於被告作成裁罰處分前，以書面向被告所屬台南市分局承認違章事實，並補繳
    稅款，乃依營業稅法第五十一條第一項規定，按所漏稅額處一倍罰鍰計三四一、
    四○○元（計至百元止）。原告不服上開罰鍰處分，循序申請復查及提起訴願，
    均遭以已逾申請復查三十日之不變期間為由，而從程序上予以決定駁回等情，有
    原處分卷所附被告九十二年七月七日南區國稅法二字第○九二○一一九七三八號
    處分書（附罰鍰繳款書）、原告復查申請書、被告九十二年十月六日南區國稅法
    一字第○九二○一○一四一六號復查決定書及訴願決定書可稽。經查，系爭罰鍰
    繳款書之繳款期間係自九十二年七月二十一日起至同年月三十日止，且該繳款書
    亦於九十二年七月十五日送達原告住所，經原告之母李鄭枝（與原告戶籍居所同
    一）收受，有該掛號郵件收件回執附於原處分卷及原告全戶戶籍資料附於本卷可
    稽，業已合法送達。是原告本應於繳納期間屆滿翌日起算三十日內即九十二年八
    月二十九日（星期五）前，申請復查。惟原告遲至九十二年九月一日始向被告申
    請復查，此亦有經被告蓋有收文日期戳之復查申請書可按，是原告申請復查，顯
    已逾三十日不變期間，其程序即有未合。從而，復查及訴願決定均以原告申請復
    查已逾法定不變期間，予以駁回，洵無違誤。原告復對之提起行政訴訟，即屬不
    備起訴要件，自為法所不許，應予駁回。又原告之訴，既經本院從程序上予以駁
    回，則其實體之主張，即無從再予斟酌，併此說明。
三、據上論結，本件原告之訴為不合法，爰依行政訴訟法第一百零七條第一項第十款
    、第一百零四條、民事訴訟法第九十五條、第七十八條，裁定如主文。
中　　　華　　　民　　　國    九十三　　年　  　四　　　月　　　八　　　日
                              高雄高等行政法院第四庭
                                          審判長法官　高秀真
                                          法      官　邱政強
                                          法      官　簡慧娟
右為正本係照原本作成。
如不服本裁定，應於裁定送達後十日內以書狀敘明理由，經本院向最高行政法院提出
抗告（須按對造人數附具繕本）；並應預繳送達用掛號郵票六份（每份三十四元）。
中　　　華　　　民　　　國    九十三　　年　  　四　　　月　　　八　　　日
                                          法院書記官　藍亮仁
